臺灣高雄地方法院刑事判決　　　　　　　　　　　　九十一年度交訴字第一四號
　　公　訴　人　臺灣高雄地方法院檢察署檢察官
　　被　　　告　甲○○
右列被告因業務過失致死等案件，經檢察官提起公訴（九十一年度偵字第八二四五號
），本院判決如左：
    主  文
甲○○從事業務之人，因業務上之過失致人於死，累犯，處有期徒刑陸月，如易科罰
金，以參佰元折算壹日。
    事  實
一、甲○○曾於民國八十六年間，因犯竊盜罪，經臺灣高等法院高雄分院法院判處有
    期徒刑一年一月確定，於八十七年十二月一日入監執行，並於八十八年十二月十
    九日因縮刑期滿執行完畢，其執行完畢後，即於瓦斯行任職，平日擔任以駕駛自
    用小貨車送貨，為從事駕駛附隨業務之人。於九十一年四月十六日二十二時二十
    分許，其駕駛車牌號碼三○五三─ＦＡ號自用小貨車，沿高雄縣大寮鄉○○路西
    向東行駛，欲前往客戶家中維修瓦斯爐，途經高雄縣大寮鄉○○路與前庄路之閃
    光紅燈路口時，本應注意駕駛人駕駛汽車，應遵守道路交通標誌、標線、號誌之
    指示，而閃光紅燈表示「停車再開」，車輛應減速接近，先停止於交岔路口前，
    讓幹道車優先通行後認為安全時，方得續行且汽車行駛時應隨時注意車前狀況，
    並隨時採取必要之安全措施，雖當時天色已暗，但天候晴、夜間有照明、視距良
    好、柏油路面乾燥、無障礙或其他缺陷、視距良好，而依其智識、能力又無不能
    注意之情事，竟疏於注意，於行至上開路口時，未依閃光紅燈之指示停車再開，
    讓幹道車優先通行，冒然通過上開路口，適有亦未注意車前狀況，未依閃光黃燈
    之指示減速慢行之劉鳳蓮駕駛車牌號碼ＰＨＮ─○六三號重型機車後載乙○○，
    沿高雄縣大寮鄉○○路路由南向北行駛至上開路口時，撞及甲○○所駕上開車輛
    駕駛助手席右側車門，致劉鳳蓮、乙○○人車倒地，而乙○○受有左股粉碎性骨
    折（業務過失傷害部分業據撤回告訴，詳後述）；而劉鳳蓮受有頭部外傷之傷害
    ，劉鳳蓮經送醫急救後，延至九十一年四月十七日凌晨零時三十分許，仍傷重不
    治死亡。
二、案經乙○○訴由高雄縣警察局仁武分局報請臺灣高雄地方法院檢察署檢察官相驗
    後自動檢舉偵辦。
    理  由
甲、被訴業務過失致死部分
一、訊據被告甲○○對其於右揭時、地與被害人劉鳳蓮發生車禍，並致被害人劉鳳蓮
    死亡之事實均坦承不諱，核與被害人乙○○於警訊中所証述情節相符，並有道路
    交通事故調查報告表及現場照片二十九張在卷足憑，且被害人劉鳳蓮係因本件車
    禍致頭部外傷死亡，業經臺灣高雄地方法院檢察官督同法醫師相驗明確，製有相
    驗屍體證明書、驗斷書及勘驗筆錄在卷足憑。
二、按駕駛人駕駛汽車應注意車前狀況，並隨時採取必要之安全措施；次按駕駛人駕
    駛汽車，應遵守道路交通標誌、標線、號誌之指示，並服從執行交通勤務之警察
    或依法令執行指揮交通及交通稽查任務人員之指揮；再按特種閃光號誌各燈號顯
    示之意義如左：二、閃光紅燈表示「停車再開」，車輛應減速接近，先停止於交
    岔路口前，讓幹道車優先通行後認為安全時，方得續行，道路安全規則第九十四
    條第三項、第九十條及道路交通標誌標線設置規則第二百十一條第一項第二款分
    別定有明文，此乃被告應注意並能注意之事項，被告於右揭時地駕車本應注意上
    揭規定，雖當時天色已暗，但天候晴、夜間有照明、視距良好、柏油路面乾燥、
    無障礙或其他缺陷、視距良好，而依其智識、能力又無不能注意之情事，竟疏於
    注意，於行至上開路口時，未依閃光紅燈之指示停車再開及未對車前人車動態未
    保持警戒，採取適當之安全措施，致肇事使被害人劉鳳蓮受創死亡，其有過失已
    甚明顯，且為被告自承無誤。又被害人劉鳳蓮因本件車禍死亡，與被告之過失行
    為間，並有相當因果關係。雖被害人劉鳳蓮亦有未注意車前狀況及未依閃光黃燈
    之指示減速慢行之過失，但被害人之過失並不能減免被告之過失。則本件事證已
    臻明確，被告犯行堪以認定，應依法論科。
二、查被告於瓦斯行任職，平日擔任以駕駛自用小貨車送貨，為從事駕駛附隨業務之
    人，業據其自承在卷，其於執行業務中過失致人於死，核其所為，係犯刑法第二
    百七十六條第二項之業務過失致死罪。又被告於八十六年間，因犯竊盜罪，經臺
    灣高等法院高雄分院法院判處有期徒刑一年一月確定，於八十七年十二月一日入
    監執行，並於八十八年十二月十九日因縮刑期滿執行完畢，有台灣高雄地方法院
    檢察署刑案資料查註紀錄表一紙在卷可稽，其於五年內再犯本件最重本刑為有期
    徒刑以上之罪，為累犯，應依刑法第四十七條之規定加重其刑。爰審酌本件被告
    駕駛汽車疏未注意交通安全相關規定，終至肇事致人於死，造成無可挽救之遺憾
    ，並使被害人家屬痛失至親，犯罪所生危害甚重，但就是件車禍之發生，被害人
    亦有過失，且被告已與被害人家屬達成和解，有和解書一紙立卷足憑等一切情狀
    ，量處如主文所示之刑，並諭知易科罰金之折算標準。
乙、被訴業務過失傷害部分：
一、公訴意旨另以：被告於瓦斯行任職，平日擔任以自用小貨車送貨及服務客戶之工
    作，駕駛車輛為其附隨之業務，其於九十一年四月十六日二十二時二十分許，駕
    駛車號三○五三─ＦＡ號自用小貨車，沿高雄縣大寮鄉○○路由西向東行駛，欲
    前往客戶家中維修瓦斯爐，而於行經自由路與前庄路之閃光紅燈路口時，理應注
    意駕駛人駕駛汽車，應遵守道路交通標誌、標線、號誌之指示，而閃光紅燈表示
    「停車再開」，車輛應減速接近，先停止於交岔路口前，讓幹道車優先通行後認
    為安全時，方得續行，且依當時情形，又無不能注意之情形，竟疏於注意，於行
    至上開路口時，未依閃光紅燈之指示停車再開，讓幹道車優先通行，冒然通過上
    開路口，適有亦未注意車前狀況，未依閃光黃燈之指示減速慢行之被害人劉鳳蓮
    駕駛車號ＰＨＮ─○六三號重型機車後載告訴人乙○○，沿高雄縣大寮鄉○○路
    路，由南向北行駛至上開路口時，撞及被告所駕上開車輛駕駛助手席右側車門，
    致被害人及告訴人人車倒地，使告訴人受有左股粉碎性骨折，因認被告涉犯刑法
    第二百八十四條第二項前段之業務過失傷害罪嫌等語。
二、按刑法第二百八十四條之罪須告訴乃論；又告訴乃論之罪經撤回者，法院應諭知
    不受理之判決，刑法第二百八十七條前段、刑事訴訟法第三百零三條分別著有明
    文。經查，本件被告涉犯業務過失傷害部分，業據告訴人乙○○於本院審理中，
    具狀聲請撤回告訴，此有撤回告訴狀可按，依法本應為不受理判決之諭知，然因
    公訴人認此業務過失傷害部分與上揭業務過失致死部分，為想像競合之裁判上一
    罪關係，爰不另為不受理判決之諭知，附此敘明。
據上論斷，應依刑事訴訟法第二百九十九條第一項前段，刑法第二百七十六條第二項
、第四十一條第一項、第四十七條，罰金罰鍰提高標準條例第一條前段、第二條，判
決如主文。
本院經檢察官王伯敦到庭執行職務。
中      華      民      國    九十一    年      八      月    二十九    日
                                      臺灣高雄地方法院交通法庭
                                          審判長法  官  吳永宋
                                          法  官  林家賢
                                                法  官  張茹棻
右正本證明與原本無異。
如不服本判決，應於判決送達後十日內，向本院提出上訴狀。
                                                書記官  李忠霖
中      華      民      國    九十一      年    八      月    二十九    日
附錄論罪科刑法條：刑法第二百七十六條第二項
中華民國刑法第二百七十六條
 (過失致死罪)
因過失致人於死者，處二年以下有期徒刑、拘役或二千元以下罰金。
從事業務之人，因業務上之過失犯前項之罪者，處五年以下有期徒刑或拘
役，得併科三千元以下罰金。
